【裁判字號】    97,訴,485
【裁判日期】    971015
【裁判案由】    毒品危害防制條例
【裁判全文】
臺灣宜蘭地方法院刑事判決               97年度訴字第485號
公  訴  人  臺灣宜蘭地方法院檢察署檢察官
被      告  甲○○
                    （另案羈押於臺灣宜蘭看守所）
上列被告因毒品危害防制條例案件，經檢察官提起公訴（97年度
毒偵字第527號），被告就被訴事實為有罪之陳述，本院合議庭
爰裁定由受命法官獨任逕依簡式審判程序判決如下：
    主  文
甲○○施用第一級毒品，累犯，處有期徒刑壹年。
扣案之第一級毒品海洛因壹小包（毛重0.3570公克，淨重0.0770
公克，取樣0.0020公克驗盡，餘重0.0750公克）及第二級毒品甲
基安非他命壹小包（毛重0.3300公克，淨重0.0500公克，取樣
0.0002 公克驗盡，餘重0.0498公克）均沒收銷燬；扣案之玻璃
球壹個沒收。
    犯 罪 事 實
一、甲○○曾因施用毒品案件，經本院裁定觀察、勒戒後，認無
    繼續施用毒品之傾向，由台灣宜蘭地方法院檢察署檢察官於
    民國88年7月6日，以88年度偵字第279號為不起訴處分確定
    。又於92年間因施用毒品案件，經本院送觀察、勒戒後，認
    有繼續施用毒品之傾向，除依臺灣宜蘭地方法院之裁定令其
    入戒治處所施以強制戒治，嗣於93年1月30日因法律修正出
    戒治所，並經台灣宜蘭地方法院檢察署檢察官提起公訴，經
    本院於93年4月13日，以93年度易字第53號判處有期徒刑6月
    確定。復因施用毒品案件，經本院於93年年10月18日，以93
    年度易字第260號判處有期徒刑8月確定。上開有期徒刑經接
    續執行後，於94年9月15日縮刑期滿執行完畢出監。復於95
    年間因竊盜案件，經本院判處有期徒刑1年2月確定，於97年
    4月4日縮刑期滿執行完畢。竟仍不知悔改，基於施用第一級
    毒品海洛因及第二級毒品甲基安非他命之犯意，於97年5月
    26 日凌晨，在宜蘭縣員山鄉○○路352巷12號住處，以將海
    洛因及甲基安非他命放置於玻璃球內一起燒烤，再吸其煙霧
    之方式，同時施用第一級毒品海洛因及第二級毒品甲基安非
    他命一次。嗣於97年5月27日晚上11時55分許，經警查獲並
    採驗尿液，驗得尿液呈嗎啡類及安非他命類陽性反應，始查
    獲上情，並扣得海洛因1小包（毛重0.3570公克，淨重
    0.0770公克，取樣0.0020公克驗盡，餘重0.0750公克）、甲
    基安非他命1小包（毛重0.3300公克，淨重0.0500公克，取
    樣0.0002公克驗盡，餘重0.0498公克）及其所有用供施用前
    揭毒品之玻璃球1個。
二、案經宜蘭縣政府警察局宜蘭分局報告台灣宜蘭地方法院檢察
    署檢察官偵查起訴。
    理  由
一、訊據被告甲○○對於上揭時地同時施用第一級毒品海洛因及
    第二及毒品甲基安非他命之犯行均坦承不諱，且被告之尿液
    經採集送驗後，確呈嗎啡類及安非他命類陽性反應，有慈濟
    大學濫用藥物檢驗中心檢驗總表1紙附卷可稽，是被告確有
    施用海洛因及甲基安非他命之犯行，應堪認定。被告之自白
    顯與事實相符，堪予採憑。且扣案之海洛因1小包（毛重
    0.3570公克，淨重0.0770公克，取樣0.0020公克驗盡，餘重
    0.0750公克）、甲基安非他命1小包（毛重0.3300公克，淨
    重0.0500公克，取樣0.0002公克驗盡，餘重0.0498公克），
    經送驗結果，確分別檢出第一級毒品海洛因成分及第二級毒
    品甲基安非他命成分，復有交通部民用航空局航空醫務中心
    毒品鑑定書在卷足憑，並有扣案之玻璃球一個可資佐證。
    甲○○曾因施用毒品案件，經本院裁定觀察、勒戒後，認無
    繼續施用毒品之傾向，由台灣宜蘭地方法院檢察署檢察官於
    民國88年7月6日，以88年度偵字第279號為不起訴處分確定
    。又於92年間因施用毒品案件，經本院送觀察、勒戒後，認
    有繼續施用毒品之傾向，除依臺灣宜蘭地方法院之裁定令其
    入戒治處所施以強制戒治，嗣於93年1月30日因法律修正出
    戒治所，並經台灣宜蘭地方法院檢察署檢察官提起公訴，經
    本院於93年4月13日，以93年度易字第53號判處有期徒刑6月
    確定。復因施用毒品案件，經本院於93年年10月18日，以93
    年度易字第260號判處有期徒刑8月確定，有台灣高等法院被
    告全國前案紀錄表附卷足憑，其於五年內再犯毒品危害防制
    條例第十條之罪，應堪認定，應予依法論科。
二、核被告所為，係犯毒品危害防制條例第10條第1項、第2項施
    用第一級、第二級毒品罪。其持有海洛因、甲基安非他命之
    低度行為，已為其後施用之高度行為所吸收，均不另論罪。
    被告一行為同時施用海洛因、甲基安非他命，係一行為同時
    觸犯上開二罪名，應依刑法第55條之規定從一重之施用第一
    級毒品罪處斷。另被告前曾因施用毒品案件，經本院於93
    年4月13日，以93年度易字第53號判處有期徒刑6月確定，復
    因施用毒品案件，經本院於93年年10月18日，以93年度易字
    第260號判處有期徒刑8月確定，上開有期徒刑經接續執行後
    ，於94年9月15日縮刑期滿執行完畢出監，復於95年間因竊
    盜案件，經本院判處有期徒刑1年2月確定，於97年4月4日縮
    刑期滿執行完畢，有台灣高等法院被告前科紀錄表附卷可佐
    ，其於5年內故意再犯本件有期徒刑以上之罪，為累犯，應
    依刑法第47條第1項規定加重其刑。爰審酌被告之品行，屢
    次施用毒品不知悛悔之犯罪動機、目的、手段及其施用毒品
    戕害身心健康，對國家社會所生之危害，及其犯罪後坦承犯
    行態度良好等一切情狀，量處如主文所示之刑。扣案之第一
    級毒品海洛因一小包（毛重0.3570公克，淨重0.0770公克，
    取樣0.0020公克驗盡，餘重0.0750公克）、甲基安非他命1
    小包（毛重0.3300公克，淨重0.0500公克，取樣0.0002公克
    驗盡，餘重0.0498公克），經送驗結果，確分別檢出第一級
    毒品海洛因成分及第二級毒品甲基安非他命成分，有交通部
    民用航空局航空醫務中心毒品鑑定書在卷足憑，係屬查獲之
    毒品，應依毒品危害防制條例第18條第1項前段之規定，併
    予宣告沒收銷燬之。至扣案之玻璃球一個係被告所有供施用
    有毒品海洛因及甲基安非他命犯罪所用之物，業據被告自承
    在卷，爰依刑法第38條第1項第2款之規定併予宣告沒收。
據上論斷，應依刑事訴訟法第273條之1第1項、第299條第1項前
段，毒品危害防制條例第10條第1項、第2項、第18條第1項前段
，刑法第11條前段、第47條第1項、第55條、第38條第1項第2款
，判決如主文。
本案經檢察官劉憲英到庭執行職務。
中    華    民    國    97    年    10    月    15    日
                  刑事第二庭法  官  黃永勝
以上正本證明與原本無異。
如不服本判決應於收受本判決後10日內向本院提出上訴書狀，並
應敘述具體理由。若未敘述理由者，應於上訴期間屆滿後20日內
向本院補提理由書狀(均須按他造當事人之人數附繕本)。
                            書記官  陳淑宜
中    華    民    國    97    年    10    月    15    日
附錄本案論罪科刑法條全文：
毒品危害防制條例第10條
施用第一級毒品者，處 6 月以上 5 年以下有期徒刑。
施用第二級毒品者，處 3 年以下有期徒刑。


司法院資訊處製作；財團法人民間司法改革基金會備份。
